Inventaris van het archief van het Adviesbureau Kortenhorst, 1941-1965
Nationaal Archief, Den Haag
- Zending 1974
  - Dossiers betreffende de Telegraaf I - IV, 30-33
    - Doos 30: Dossiers betreffende de Telegraaf I, 30
      H.M.C. Holdert / Tribunaal.
      Holdert / Tribunaal; Bezwaarschrift aan Hoge Autoritiet.
      Kok / Holdert; verkoop drukkerij van Ostade.
      De Telegraaf; Onteigening.
      Declaratie mr Gilthay Veth ir Onteigening en Naamsverbod en Holdert / Tribunaal.
      Kok / Holdert; Pensioenbrief personeel.
      De Telegraaf; Perszuivering; Hoger Beroep.
    - Doos 31: Dossiers betreffende de Telegraaf II, 31
      Directeurschap Kok Courant Het Nieuws van de Dag.
      Beroep Perszuivering.
      Anema.
      Van den Berg.
      (Arnoldi).
      (Goedemans).
      Onteigening De Telegraaf
      Persstukken en Brochures
      Naamsverbod Telegraaf en Courant Het Nieuws van de Dag.
    - Doos 32: Dossiers betreffende de Telegraaf III, 32
      Contract Drukkerij van Ostade.
      Herverschijning.
      Diverse plannen.
      Commissie Hermans en plan Elsevier
      Rapport verdeling zetcapaciteit
      Begroting.
      Concepten Nederlandse Dagblad-stichting.
      Persstukken.
      Burgerlijke Maatschappij
      N.V. Salatiga
      N.V. Rotariedrukkerij "Voorburgwal".
      Herverschijning. Overname door de Staat van Goodwill en aandelen.
      N.V. de Courant.
      Persraad.
      Herverschijning. Beroepschrift ingediend bij de Raad van Staten.
      Beroep van de Kroon
      Declaraties.
    - Doos 33: Dossiers betreffende de Telegraaf IV en Textilco-Tukker, 33
      Executeursloon.
      Décharge executeurs.
      Honorarium en rekeningen.
      Bewindvoering I. Algemeen
      Bewindvoering II. Bewindvoerdersloon.
      Bewindvoering III. Betaling van Belastingen.
      Echtscheidingen.
      Scheiding en deling.
      Volmacht.
      Textilco N.V.
      P.F.G. Van Thiel: Koninklijke onderscheiding.
      Herman van Thiel: contract
      Thyssen
      J. Timmerman
      Tonnema:
      suikerverwerking
      reclamefilm Natuur en Jeugd
      Toonder, Maarten: advies aan studio.
      H.B.J. van Trierum
      M.A. Trousselot-Lips
      Vereeniging Nederland-Tsjechoslowakije
      Tubantia-geschil met Het Parool.
      I.J.G. Tukker
  - Doos 34: Tummers-Versluys Tummers, 34
    N.V. Turfstrooiselkantoor: import uit West-Duitsland.
    I.A. van der Tuyn.
    Twentsch dagblad Tubantia
    Twentsche Courant
    A.J. Tijdink: vrijstelling
    U.S.A., belemmering invoer, maart 1948 Veba, Nederlandse glasindustrie: exportkwestie.
    J. Veen
    Velasques sigarenfabriek
    J.A. van der Veld: Gooi- en Eemlander
    Venlo'se textielindustrie
    C.C. Verbeek
    J.A. Verbeek
    W.A. Verbeek
    Katholiek Verbond
    A.J.M. Verburg
    H. Verhoeven
    Stichting Instituut Vermazen
    G. Vermijs
    P.A. Verschoor
    N.V. Verluys I:
    Looyen
    uitgave boeken
    Penkade
  - Doos 35: Versluys (vervolg)-Wereld, 35
    N.V. Versluys II:
    Meyer
    De Geïllustreerde Flora
    Drukkerij Kleyne
    zuivering bedrijfsleven
    overlooporders
    Bouman en van Zelm, rekenboek
    hypotheek
    Ir R.A. Vermey
    Dossier Verwoerd:
    paspoort
    quotering
    Voco
    De vilder
    J.A. Vis
    Vakgroep Vleeswaren: worstcontrole
    Hendrik Vogel
    Vogels Wargny
    De Volkskrant
    I.F.A. Völlmar
    Vonk: Beheersinstituut
    N.V. Handelsmaatschappij W.F. Vonk:
    wanbetalen,
    faillissement.
    G. baron van Voorst tot Voorst
    P.P.C.H. van der Voort
    Chr. Dray-de Vrie: naturalisatie
    Vroom
    Vroom en Dreesmann Den Haag N.V.:
    huurcontract Herstelbank huurcontract Internationale Bedrijfsmachines Maatschappij economische en financiële recherce
    meubelprijzen
    Vrouwenlonen
    Vrijburg Het Vulpencontract: samenwerking met de vijand.
    Op Wacht
    Wachtgeld en werkloosheidverzekering
    R. van Waes: koninklijke onderscheiding
    Van Wagenberg-Festen
    E.A.B. Waldrauch
    P.M. Warner: geschil met Bernaards
    H. Weinbaam: naturalisatie
    Mevrouw J.M. van Welie-Driessen
    D.J. Welling
    Wereld Broederschap
    Wereld Muziekconcours
  - Doos 36: Wereld (vervolg)-Wulfing Wereldtentoonstelling, 36
    Th. J. Wesseling
    G.J. van Wieringen Borski: huurprijs
    P.H.G. Wiertz
    J. Wildschut: geschil met Thermos inzake een vordering
    P.M. van Wingerden
    N.V. Damesconfectie Modéla, voorheen Wisbrun en Liffman
    G.F.C. Witt
    E.B.F.F. Wittert van Hoogland: zuivering
    Jozef Wolf: sollicitatie
    Wolf:
    Cinetone
    belastingen
    Wolff
    J.D. Wolterbeek
    R.J. Wortmann:
    betaling Curaçao
    vordering ministerie van Landbouw
    credietverschaffing Wildervank
    Wulfing
  - Doos 37: Wüst-Zaalberg, 37
    L. Wüst, huisvesting juffrouw Smit
    Reclame-adviesbureau Wijt.
    Zaalberg:
    Statutenwijziging
    overname Aachener Tuchfabrike
    aankopen door oorlog
    pand Uiterste Gracht
  - Doos 38: Zaayer-Zwaanenburg, 38
    L. Zaayer
    Zeestaten
    Provinciale Zeeuwse Courant
    Gemeente Zelhem: Raad van State
    G. Zewald Mevrou L. Zillesen-Mulder, problemen van samenvorming
    Kempensche Zink Maatschappij
    Hilde Zotter
    Zoutzieders Ambassade Unie van Zuid-Afrika: huizen, lonen, prijzen
    Zwaanenburg
- Zending 1982
  - Nagekomen dossiers, I.
    - Doos 39: A - N, 39
      Sigarenfabriek De Achelse Kluis, Valkenswaard
      Matrassenfabriek Auping, Deventer
      L. Goedgebuur
      J. Hulsinga
      H.J. Journée, aanrijding met trein
      Meelfabriek De Korenschoof
      Mevrouw Van Kuyk-von Sechendorf Gilbert
      A.H. Meijer
      Nederland-Japan, opzet vereniging
      H. Nijgh contra Nederlands Beheerinstituut:
      1. Procedure: bewijsstukken.
    - Doos 40: N (vervolg) - S, 40
      2. Kamerstukken
      3. correspondentie
      Mevrouw Nijgh-Heeger, inzake bezittingen, waarvan sprake is in het procesdossier Nijgh
      W. Rikkers: diensplicht van A. Tielrooy
      W.H.B. Spoorenberg: advies om belegging in bungalowparken
      Wed. P. Smits en Zoon te Utrecht, directie van Dierlijke Afvalverwerking in Utrecht: Algemeen.
    - Doos 41: S (vervolg), 41
      Weduwe P. Smits en Zoon (vervolg): Statutenwijzigingen
      Firmacontracten
      Plannen fabriek in Canada
      Naturalisatie Stultiens
      Verzoek om toelating als destructor, vestiging en verplaatsing van het bedrijf
      Concurrentie van de Nederlandse Thermochemische Fabrieken n.v. in Hilversum
      Echtscheiding A. Schoenmaker versus C.G. Mirer
  - Correspondentie en organisatorische bescheiden., II.
    - Akte van oprichting van de maatschap, met bijlage., 1941; 42
    - Correspondentie van de advocatenpraktijk (serie Ju)., 1946 - 1962.; 43-46
      - 1946-1947, 43
      - 1948-1949, 44
      - 1950 - maart 1953., 45
      - April 1953 - december 1962., 46
    - Correspondentie van het Adviesbureau. 1946 - 1960., 47-88
      - Januari - april 1946, 47
      - Mei - augustus 1946., 48
      - September - november 1946., 49
      - December 1946 - januari 1947., 50
      - Februari - maart 1947., 51
      - April - mei 1947., 52
      - Juni - augustus 1947., 53
      - September - december 1947., 54
      - Januari - april 1948., 55
      - Mei - Augustus 1948., 56
      - September - november 1948., 57
      - December 1948 - februari 1949., 58
      - Maart - juni 1949., 59
      - Juli - oktober 1949., 60
      - November - december 1949., 61
      - Januari - maart 1950., 62
      - April - juni 1950., 63
      - Juli - oktober 1950., 64
      - November 1950 - februari 1951., 65
      - Maart - juni 1951., 66
      - Juli - november 1951., 67
      - December 1951 - maart 1952., 68
      - April - augustus 1952., 69
      - September - december 1952., 70
      - Januari - maart 1953., 71
      - April - augustus 1953., 72
      - September - december 1953., 73
      - Januari - februari 1954., 74
      - Maart - mei 1954., 75
      - Juni - augustus 1954., 76
      - September - december 1954., 77
      - Januari - mei 1955., 78
      - Juni - november 1955., 79
      - December 1955 - maart 1956., 80
      - April - augustus 1956., 81
      - September 1956 - januari 1957., 82
      - Februari - 15 augustus 1957., 83
      - 16 augustus - 31 december 1957., 84
      - Januari - 15 juli 1958., 85
      - 16 juli - 31 december 1958., 86
      - Juni - oktober 1959., 87
      - November 1959 - april 1960., 88
    - Circulaires aan cliënten., Februari 1947 - december 1950.; 89
    - Dossier "Enquête arbeidersregistratië., 1947 - 1948.; 90
    - Dossier "Enquête dubbele werkkring"., 1948.; 91